【裁判字號】    97,上訴,1433
【裁判日期】    970530
【裁判案由】    偽造有價證券等
【裁判全文】
臺灣高等法院刑事判決                97年度上訴字第1433號
    上  訴  人
    即  被  告  甲○○
    選任辯護人  李進成  律師
                林彥苹  律師
上列上訴人因偽造有價證券案件，不服臺灣臺北地方法院96年度
訴字第1045號，中華民國97年2月29日第一審判決（起訴案號：
臺灣臺北地方法院檢察署96年度偵緝字第1201號），提起上訴，
判決如下：
    主      文
上訴駁回。
    事實及理由
壹、本院審理結果，認第一審以上訴人即被告甲○○連續觸犯偽
    造有價證券罪，累犯，判處有期徒刑1年9月；票號TPA00000
    00號、TPA0000000號偽造支票2張及偽造「乙○○」印章1枚
    均沒收。認事用法及量刑均無不當，應予維持，並引用附件
    第一審判決書記載的事實、證據及理由。
貳、被告甲○○上訴坦承確有擅刻告訴人乙○○印章簽發支票的
    事實；但辯稱：有經過告訴人乙○○的弟弟丙○○同意、雙
    方已經和解，原審量刑太重，並請求傳訊證人丁○○、戊○
    ○證明原始買賣公司過程等語。
    辯護人為被告辯護：請求從輕判處1年6月以下有期徒刑，並
    依中華民國96年罪犯減刑條例減刑等語。
參、被告及辯護人對於卷證的證據能力均表示無意見（本院97年
    4月18日準備程序筆錄第6頁）。
肆、就上訴意旨，補充原判決理由如下：
一、證人即告訴人乙○○、證人丙○○均明白證述：「僅交支票
    簿，辦理公司過戶，未交付公司負責人私章予被告。未同意
    被告開立支票，事後補章僅是為免影響債信。」、「讓渡書
    備註欄及正一會計師稅務代理聯合事務所交接文件附件內容
    ，均特別記載過戶時僅交付公司甲存支票存摺及公司印鑑章
    ，支票上小章由原負責人保留，待過戶完成後，一併更換負
    責人私章。」等語（偵卷12-13；本院97年5月14日審判筆錄
    ）被告並在上述文書簽名表示接受前述約定。
    被告無權以旺旺公司名義開立支票，事證明確。
    被告請求傳喚證人丁○○、戊○○，至多僅能證明公司讓渡
    的原始買賣過程；對於讓渡書成立之後，被告的簽發支票犯
    行並未參與，此項待證事實與本案偽造支票的構成要件事實
    無關，無傳訊的必要。
二、原審已考量被告確實付出金錢代價12萬元取得華鄉公司經營
    權，僅因急於使用公司支票而一時失慮致罹刑章；偽造票據
    的面額並不大，支票也獲得補章兌現，對交易秩序及告訴人
    乙○○並未產生重大危害；被告年事已高，也積極與告訴人
    乙○○達成和解，顯見被告有悔過之意，而認依被告犯罪情
    狀科以法定最低度刑，仍嫌過重，顯可憫恕，已依刑法第59
    條規定，減輕刑罰。
    被告長期經商，對於商場上支票如何使用，當知之甚詳，卻
    仍偽刻「乙○○」印章進而偽造支票；且被告曾有竊盜、竊
    佔及違反水土保持法等前案紀錄，有本院被告全國前案紀錄
    表可憑，受有期徒刑執行完畢，於5年內故意再犯本案有期
    徒刑以上罪行，具有「累犯」的法定加重事由。原審援引刑
    法第59條酌減規定，法定最低刑度至少為有期徒刑1年7月；
    被告並未全部坦承犯行，且未履行和解的全部給付，原審量
    處有期徒刑1年9月並無不當。
    辯護人請求量處有期徒刑1年6月，以便有96年罪犯減刑條例
    的適用等語，已逾法定最低刑度，不能採認。
伍、被告其他辯解，均經原判決詳細論駁。於本院審理並無更積
    極有利於被告的證據可供調查、審理。被告上訴無理由，應
    予駁回。
陸、適用法律
    刑事訴訟法第373條、第368條、第364條。
中    華    民    國    97    年    5     月    30    日
                  刑事第六庭  審判長法  官  林堭儀
                                    法  官  陳玉雲
                                    法  官  郭豫珍
以上正本證明與原本無異。
如不服本判決，應於收受送達後十日內向本院提出上訴書狀，其
未敘述上訴之理由者並得於提起上訴後十日內向本院補提理由書
（均須按他造當事人之人數附繕本）。
                                    書記官  胡勤義
中    華    民    國    97    年    6     月    2     日
附錄：本案論罪科刑法條全文
中華民國刑法第201條
（有價證券之偽造變造與行使罪）
意圖供行使之用，而偽造、變造公債票、公司股票或其他有價證
券者，處3年以上10年以下有期徒刑，得併科3千元以下罰金。
行使偽造、變造之公債票、公司股票或其他有價證券，或意圖供
行使之用，而收集或交付於人者，處1年以上7年以下有期徒刑，
得併科3千元以下罰金。
中華民國刑法第210條
（偽造變造私文書罪）
偽造、變造私文書，足以生損害於公眾或他人者，處 5 年以下有
期徒刑。
中華民國刑法第216條
（行使偽造變造或登載不實之文書罪）
行使第 210 條至第 215 條之文書者，依偽造、變造文書或登載
不實事項或使登載不實事項之規定處斷。


司法院資訊處製作；財團法人民間司法改革基金會備份。
